【裁判字號】    90,訴,391
【裁判日期】    900831
【裁判案由】    強
【裁判全文】
臺灣臺南地方法院刑事判決                            九十年度訴字第三九一號
    公  訴  人  臺灣台南地方法院檢察署檢察官
    被      告  丙○○
    指定辯護人  本院公設辯人林宜靜
右列被告因強盜案件，經檢察官提起公訴 (八十九年度偵字第一０六五二號)，本院
判決如左：
    主  文
丙○○竊盜，處有期徒刑壹年陸月。
    事  實
一、丙○○意圖為自己不法之所有，於民國八十九年九月十四日上午八時四十分許，
    在國道一號公路仁德休息站，見甲○○駕駛車號七Ｇ─七三七號自用大貨車，載
    有價值約新台幣（下同）一百三十萬零五百元之香菇（十五公斤裝者二十六箱、
    十七公斤裝者四十箱、二十四公斤裝者二百箱），未將汽車熄火而停於該處，即
    下車如廁，認有機可乘，遂侵入車內竊取該貨車及後載貨物得手後，駛離高速公
    路。嗣經甲○○報警處理，循線於同日下午三時許，在台南縣歸仁鄉○○○○○
    道路沙崙迴車道查獲。
二、案經台南縣警察局歸仁分局報請臺灣臺南地方法院檢察署檢察官偵查起訴。
    理  由
一、訊據被告丙○○矢口否認有何上開竊盜犯行，辯稱係乙○○電話通知伊去搬貨，
    伊並沒有偷前揭貨車云云。經查，被害人甲○○於警訊、偵查及本院調查中均一
    再指認被告確係竊其貨車之人無誤。次查，被告於警訊時供稱「是一位綽號阿宏
    的開這部贓車七Ｇ─七三七號自大貨車來載我的」、「他跟我講他的名字叫李照
    宏，連絡電話0000000000。」；嗣於偵查中則供稱所謂阿宏、李照宏
    即係乙○○，八十九年九月十四日上午七時四十分應其所請乃到中洲公墓等他等
    情；再於本院九十年六月二十二日調查時供稱：「偵查中我供稱之李照宏，只是
    我被警察抓時，我打電話請他來載我，他與本案無關係。」、「（與乙○○何時
    認識？）兩年前認識的。不久，我入獄，我出獄之後，到發生本案，見過五、六
    次面。他請我載貨，留下電話0000000000號供我聯絡。」等語，前後
    供述出入甚大，又證人乙○○於偵查中已否認行竊及辯稱不會駕駛等情，九十年
    二月二十七日檢察官乃令被告登坐前開貨車駕駛座上，由被害人再次指認後，被
    害人另供陳乙○○個頭小，無法搆到離合器等語，故被告一再指稱係訴外人乙○○竊取前開貨車，顯屬無據。再查，被告供稱八十九年九月十四日上午七時四十
    分係因接獲訴外人乙○○電知以三千元代價僱其搬貨後，先向其任職佳仕公司請
    假等情，惟當日被告並未向其佳仕公司請假，此有該公司被告八十九年八、九月
    份考勤表在卷可參，另前揭貨車被竊係在當日上午八時四十分許，被告竟指七時
    四十分接獲訴外人乙○○電話通知其至中洲公墓搬貨，再者，被告即有正常工作
    ，何以僅為區區三千元，干冒曠工被開除之危險，一大早跑到中洲公墓，且延宕
    至同日下午三時許，經警在台南縣歸仁鄉○○○○○道路沙崙迴車道查獲？末查
    ，當場經警查扣置於前開貨車前座內之被告黑白格子襯衫一件，及被告褲子口袋
    內被害人所有之高速公路回數票二張等情，亦據被告供承在卷，復有扣押書一紙
    附卷可稽，綜上，被告所辯前後矛盾並悖常情，顯係卸責之詞，委難採信，此外
    ，並有卷附贓物領據一紙可憑，事證明確，被告犯行應足認定。
二、核被告丙○○所為，係犯刑法第三百二十條第一項竊盜罪。爰審酌被告犯罪之動
    機、目的、手段、所生損害、行竊時尚假釋中、犯罪後態度及公訴人之求刑等一
    切情狀，量處如主文所示之刑，以資懲儆。
三、公訴意旨另略以：被告丙○○竊取前揭貨車，為防護贓物及脫免逮捕，當場施強
    暴，駕駛上開貨車衝撞被害人甲○○等情，係犯刑法第三百二十九條第一項準強
    盜罪嫌。訊據被告堅詞否認有當場施強暴駕駛上開貨車衝撞被害人之犯行，經查
    ，被害人於本院九十年六月二十二日調查中供證：「（被告開你貨車，有無撞你
    意思？）就我開車那麼多年經驗，被告往前開，是要上高速公路逃走，並不是針
    對要撞我才往前開。」等語，故被告所辯應可採信，此外，復查無其他積極證據
    足資證明被告有何準強盜之犯行，其被訴準強盜犯行尚屬不能證明，惟此部分與
    前開論罪科刑部分之事實係屬單純一罪之裁判上一罪關係，自不另為無罪之諭知
    ，附此敘明。
據上論斷，應依刑事訴訟法第二百九十九條第一項前段，刑法第三百二十條第一項，
罰金罰鍰提高標準條例第一條前段，判決如主文。
本案經檢察官李宗榮到庭執行職務
中    華    民    國      九十        年      八      月    三十一    日
                                  臺灣臺南地方法院刑事第二庭
                                          法  官  鍾  邦  久
右正本證明與原本無異。
如不服本判決，應於判決送達後十日內，向本院提出上訴狀。
                                          書記官  陳  玉  果
中    華    民    國      九十        年      八      月    三十一    日
附錄法條
中華民國刑法第三百二十條第一項規定：
 (普通竊盜罪、竊佔罪)
意圖為自己或第三人不法之所有，而竊取他人之動產者，為竊盜罪，處五
年以下有期徒刑、拘役或五百元以下罰金。


司法院資訊處製作；財團法人民間司法改革基金會備份。
